---
title: 'Reporte Subproducto 2'
author: 'Victor Sevilla y Oscar Silva'
output: prettydoc::html_pretty
date: "2026-06-30"
---

```{r setup, include=FALSE}
knitr::opts_chunk$set(echo = TRUE)
pacman::p_load(terra, ggplot2, sf)
```

## Introduccion

Este documento reporta los avances obtenidos hasta el momento sobre el **Subproducto 2** del proyecto **xxxx.** Especificamente lo concerniente al desarrollo de las **Regiones de exposiciones** de los diez (10) cultivos considerados en este proyecto.

El subproducto 2 contempla una serie de actividades que de manera general contemplan: activi una lista de actividades realizadas:

-   Recopilacion y adecuacion de informacion espacial de informacion climatica y fisiografica, como:

    -   Evapotranspiracion (ETO)

    -   Precipitacion (Prec)

    -   Periodo de crecimiento (Pc)

    -   Periodo seco

## Actividades

pequeña explicacion de lo que se va a mostrar: cuales variables climofisiograficas ques se van a emplear para establecer las regiones de exposicion para cada cultivos, como se establecieron las regiones de exposicion, la aptutud climaticas de las tierras

### Variables climofisiograficas

redactar

```{r, echo=FALSE}
variables <- readRDS("C:/Sevilla/UCV/Oscar/FAO_Cambiocliamtico2026/Coberturas/area_trabajo/vari_climofisiograficas.rds")  
plot(variables)
```

### Regiones de exposicion

redactar

Arroz

Cacao

Cafe

Caña de azucar

Frijol seco

Maiz

Naranja (*Citrus sinensis*)

Papa (*Solanum tuberosum*)

Platano (*Musa balbisiana*)

Yuca (*Manihot esculenta*)

### Aptitud climofisiograficas de las tierras para los tres escenarios planteados:

redactar

#### Historico

redactar

#### SPSs4.5

redactar

#### SPSS8.5

redactar

#### Capas raster de Variables Climofisiograficas

### Avances

Cultivos:

1.  Arroz.
2.  Cacao.
3.  Cafe.
4.  Caña de azucar.
5.  Frijol.
6.  Maiz.
7.  Naranja.
8.  Papa.
9.  Platano.
10. Yuca.

```{r pressure, echo=FALSE}
plot(pressure)
```

Note that the `echo = FALSE` parameter was added to the code chunk to prevent printing of the R code that generated the plot.
